【裁判字號】    98,易,3972
【裁判日期】    981230
【裁判案由】    竊盜
【裁判全文】
臺灣臺中地方法院刑事判決              98年度易字第3972號
公  訴  人  臺灣臺中地方法院檢察署檢察官
被      告  丙○○
上列被告因竊盜案件，經檢察官提起公訴（98年度偵字第26584
號），被告於準備程序中就被訴事實為有罪之陳述，經告以簡式
審判之旨，並聽取意見後，本院合議庭裁定由受命法官獨任進行
簡式審判程序，判決如下：
    主    文
丙○○攜帶兇器竊盜，累犯，處有期徒刑柒月，扣案之鑽子壹支
沒收；又攜帶兇器竊盜，累犯，處有期徒刑玖月，扣案之鑽子壹
支沒收。應執行有期徒刑壹年貳月，扣案之鑽子壹支沒收。
    犯罪事實
一、丙○○前因竊盜案件，經本院以93年度易緝字第296號判處
    有期徒刑2年2月，刑前強制工作3年確定；因違反毒品危害
    防制條例案件，經本院以93年度訴字第1061號判處有期徒刑
    1年2月、6月，嗣經減刑為有期徒刑7月、3月，與上開竊盜
    案件定應執行有期徒刑2年6月確定；又因偽證罪，經臺灣臺
    東地方法院以97年度訴字第152號判處有期徒刑6月，嗣經減
    刑為有期徒刑3月確定，與上開各罪接續執行，於民國97年1
    0月14日縮刑假釋，於98年4月18日假釋期滿，未經撤銷，視
    為執行完畢。猶不知悔改，意圖為自己不法之所有，為下列
    犯行：
（一）於98年10月25日上午某時，在臺中縣龍井鄉○○路100號
      前，持客觀上得為兇器之鑽子1支，打破乙○○所使用停
      放在該處車牌號碼4725-NF號自用小貨車之門窗（毀損部
      分未據告訴），再竊取放置在前揭自用小客車內乙○○所
      有之DVD音響1台、健保卡、信用卡及全國電子愛情卡各1
      張。
（二）於98年11月6日上午9時許，在臺中縣梧棲鎮○○路66號對
      面之空地，持客觀上得為兇器之鑽子1支，打破甲○○所
      使用停放在該處車牌號碼H5-8052號自用小貨車之門窗（
      毀損部分未據告訴），再竊取放置在前揭自用小客車內甲
      ○○所有之眼鏡盒2個、CD盒1個、手鍊1條、CD遙控器1個
      、隨身碟1個、回數票7張及現金新臺幣150元。
      而丙○○並於偵查機關發覺上開（一）之犯行前，主動供
      出上情，自首而願意接受裁判。
二、案經臺中縣警察局清水分局報告臺灣臺中地方法院檢察署檢
    察官偵查起訴。
    理    由
一、前揭犯罪事實，業據被告丙○○於警詢、偵查及本院審理時
    均供承不諱，核與證人黃易新於警詢中之證述、被害人甲○
    ○於警詢之指訴，及證人乙○○於警詢、偵查中證述之情節
    相符，並有贓物認領保管單2份、刑案現場測繪圖、查獲照
    片14張卷可證。復有扣案之鑽子1支可資佐證。足證被告之
    自白與事實相符，堪信為真實。本案事證明確，被告前揭犯
    行均洵堪認定，應依法論科。
二、按刑法第321條第1項第3款之攜帶兇器竊盜罪，係以行為人
    攜帶兇器竊盜為其加重條件，此所謂兇器，其種類並無限制
    ，凡客觀上足對人之生命、身體、安全構成威脅，具有危險
    性之兇器均屬之，且祇須行竊時攜帶此種具有危險性之兇器
    為已足，並不以攜帶之初有行兇之意圖為必要（79年台上第
    5253號判例意旨參照）。又扣案鑽子，為金屬材質、質地堅
    硬且尖銳，客觀上為足以危及生命、身體安全之器械，顯為
    具有危險性之兇器。核被告丙○○所為，均係犯刑法第321
    條第1項第3款之攜帶兇器竊盜罪。前後2次加重竊盜犯行，
    犯意各別，應分論併罰。又被告於警發覺犯罪事實欄（一）
    所示竊盜犯行前，主動向警方供出上開犯罪事實，自首而願
    接受裁判，爰依刑法第62條前段，均減輕其刑。被告前因竊
    盜案件，經本院以93年度易緝字第296號判處有期徒刑2年2
    月，刑前強制工作3年確定；因違反毒品危害防制條例案件
    ，經本院以93年度訴字第1061號判處有期徒刑1年2月、6月
    ，嗣經減刑為有期徒刑7月、3月，與上開竊盜案件定應執行
    有期徒刑2年6月確定；又因偽證罪，經臺灣臺東地方法院以
    97 年度訴字第152號判處有期徒刑6月，嗣經減刑為有期徒
    刑3月確定，與上開各罪接續執行，於97年10月14日縮刑假
    釋，於98年4月18日假釋期滿，未經撤銷，視為執行完畢，
    有臺灣高等法院被告前案紀錄表在卷可稽，其於有期徒刑執
    行完畢，5年內故意再犯本案有期徒刑以上之2罪，均為累犯
    ，應分別加重其刑。被告上開犯罪事實欄（一）所示竊盜犯
    行之刑有加重及減輕事由，應先加後減之。爰審酌被告前有
    多次竊盜，及違反麻醉藥品管理條例、毒品危害防制條例、
    贓物、偽造文書、偽證等前科之素行，正值青壯不思以正常
    途徑獲取財物，復攜帶兇器竊盜，危害社會治安非微，造成
    被害人財物之損失，惟念及被告犯後坦承犯行，尚有悔意，
    部分財物業已發還被害人，及犯罪事實欄（一）所示竊盜犯
    行為自首等情，就犯罪事實欄（一）所示竊盜犯行量處有期
    徒刑7月，犯罪事實欄（二）所示竊盜犯行，量處有期徒刑9
    月，並定其應執行刑為有期徒刑1年2月。扣案之鑽子1支，
    為被告所有且於竊盜時所攜帶之兇器，業據被告供承在卷，
    應依刑法第38條第1項第2款之規定，應予宣告沒收。
據上論斷，應依刑事訴訟法第273條之1第1項、第299條第1項前
段，刑法第321條第1項第3款、第47條第1項、第62條前段、第51
條第5款、第38條第1項第2款，判決如主文。
本案經檢察官丁○○到庭執行職務。
中    華    民    國    98    年    12    月    30    日
                  刑事第十二庭    法  官  周玉蘭
以上正本證明與原本無異。
如不服本判決應於收受判決後10日內向本院提出上訴書狀，並應
敘述具體理由；其未敘述上訴理由者，應於上訴期間屆滿後20日
內向本院補提理由書（均須按他造當事人之人數附繕本）「切勿
逕送上級法院」。
告訴人或被害人對於判決如有不服具備理由請求檢察官上訴者，
其上訴期間之計算係以檢察官收受判決正本之日期為準。
                                  書記官  黃泰能
中    華    民    國    98    年    12    月    30    日
附錄論罪科刑法條
中華民國刑法第321條
（加重竊盜罪）
犯竊盜罪而有左列情形之一者，處 6 月以上、 5 年以下有期徒
刑：
一、於夜間侵入住宅或有人居住之建築物、船艦或隱匿其內而犯
    之者。
二、毀越門扇、牆垣或其他安全設備而犯之者。
三、攜帶兇器而犯之者。
四、結夥三人以上而犯之者。
五、乘火災、水災或其他災害之際而犯之者。
六、在車站或埠頭而犯之者。
前項之未遂犯罰之。第321條第1項第3款：

司法院資訊處製作；財團法人民間司法改革基金會備份。
